臺灣桃園地方法院民事判決
109年度訴字第1953號
原      告   宋素貞  
即反訴被告
訴訟代理人   周嬿容律師
被      告   李炎欽  
即反訴原告           
訴訟代理人   陳宏銘律師
被      告   胡詩梵  

訴訟代理人   潘韻帆律師
上列當事人間請求給付違約金事件，於民國110年12月23日辯論
終結，本院判決如下：
    主  文
一、被告乙○○、丙○○應各給付原告新臺幣60萬元，及各自民國10
    9年9月10日起至清償日止，按週年利率5％計算之利息。
二、訴訟費用由被告負擔。
三、本判決第一項於原告各以新台幣20萬元為被告乙○○、丙○○供
    擔保後，得假執行。但被告乙○○、丙○○如各以新臺幣60萬元
    為原告預供擔保，得免為假執行。
四、反訴原告之訴及假執行之聲請均駁回。
五、反訴訴訟費用由反訴原告負擔。
    事實及理由
壹、程序事項
    按被告於言詞辯論終結前，得在本訴繫屬之法院，對於原告
    及就訴訟標的必須合一確定之人提起反訴；反訴之標的，如
    專屬於他法院管轄，或與本訴之標的及其防禦方法不相牽連
    者，不得提起，民事訴訟法第259、260條第1項分別定有明
    文。本件原告起訴請求被告二人有發生不正常男女交往關係
    ，侵害原告之配偶權，並提出相關照片加以證明，據以請求
    被告二人應各給付原告懲罰性違約金60萬元，故提起本案之
    訴：被告乙○○則以原告取得該等照片係基於不當跟監之行為
    所得，亦應依上開調解筆錄給付被告乙○○懲罰性違約金60萬
    元，故向原告提起反訴。經核被告乙○○所提起之反訴與原告
    所提本訴，其原因事實及法律關係具有共通性或牽連性，相
    關訴訟或證據資料均可相互援用，基於訴訟經濟、紛爭解決
    一次性之考量，應認被告所提之反訴，與前揭規定相合，亦
    應准許。然為避免混淆，反訴原告乙○○仍稱被告，反訴被告
    甲○○仍稱原告，併此敘明。
貳、實體事項：
一、原告起訴主張並就反訴答辯稱：
  ㈠緣被告乙○○與原告甲○○為夫妻關係，然被告乙○○多年來不斷
    發生外遇情事，且對象非僅有一人，於民國108年間，原告
    即對被告二人以侵害配偶權為由，請求損害賠償，並經鈞院
    受理訴訟在案（相關案號為：108年度訴字第1817號與108年
    度訴字第2001號案件，下稱前案一、前案二），嗣兩造就上
    開前案一、前案二等案件一併達成訴訟上調解（調解案號分
    別為109年度移調字第14、15號，下稱系爭訴訟調解），被
    告二人願連帶給付原告新臺幣（下同）90萬元，兩造並於前
    案二言詞辯論程序中達成協議，協議第⑵、⑶項並約定被告二
    人彼此不得與對方見面、聯絡或其他故意之交往活動，如有
    違反即各依協議第⑸項之約定支付60萬元懲罰性違約金予原
    告（下稱系爭違約金契約）。詎被告二人於系爭訴訟調解及
    違約金契約成立後，卻仍於109年3月11日、109年4月10日10
    9年4月20日、109年6月22日駕車出遊，已違反系爭違約金契
    約，益見被告等根本毫無悔改之心，被告等兩人已再次侵害
    原告之配偶權，故原告乃依系爭違約金契約第⑵、⑶、⑸項之
    約定，請求被告二人各給付60萬元違約金。
　㈡再系爭違約金契約第⑵、⑶項已約定被告二人不得再見面，自
    無庸再解釋是否限於何種見面行為，若被告欲限定以情感為
    目的之行為，始在禁止雙方見面之範圍內，於簽立系爭違約
    金契約時即應提出，而非於契約成立後，於本案中再為爭執
    。至被告丙○○所稱於伊車輛上裝設GPS定位一事，並非屬實
    ，原告所提出之原證三照片係原告於前案一、二所僱用之徵
    信社人員於案件結束後所拍攝，欲向原告索取報酬，但因與
    前案一、前案二無關，故原告不同意給付任何報酬，徵信社
    就直接留給原告，並非原告以不正方法所取得。
　㈢並就本訴部分聲明：被告應各給付原告60萬元，及均自起訴
    狀繕本送達翌日起至清償日止，按週年利率5％計算之利息。
    訴訟費用由被告負擔，如受勝訴判決，原告願供擔保，請准
    宣告假執行。另就反訴部分聲明：被告乙○○之反訴駁回，如
    受不利之判決，願供擔保後免為假執行。　
二、被告乙○○則就本訴辯稱並就反訴為主張：
  ㈠兩造確有達成系爭違約金契約及訴訟調解，另被告二人亦確
    有於109年6月22日共至台北陽明山國家公園會面、互動，惟
    此違約金契約之約定應限制被告二人不得再繼續有侵害配偶
    權之相關不法行為互動之範圍內，不能漫無目的包括一切任
    何正當行為，否則若原告與被告乙○○之婚姻關係結束後，被
    告二人尚須受此契約約定之限制，顯不合理　亦悖於公序良
    俗；而當時被告二人之所以會見面，係因為原告另有對被告
    提起刑事背信案件，而於公眾場合見面加以討論，且從原告
    所提出該日拍攝之照片（原證三）亦未見被告二人有何侵害
    原告配偶權之行為，照片中所示情形係因被告乙○○當日有身
    體不適之情形所皮，故被告二人並無違反系爭違約金契約之
    約定。
　㈡再原告所僱用之徵信社人員於被告車上裝設GPS定位系統，加
    以跟監，此等手段已經過當，原告因此所取得之原證三照片
    即為非法取得之證據，嚴重侵害被告之隱私，應無證據能力
    。
　㈢再原告因上開不法跟監被告乙○○之行為，已違反系爭違約金
    契約第⑴項之約定，原告自應依該契約第⑸項之約定，給付被
    告乙○○違約金60萬元。
　㈣並就本訴部分聲明：原告之訴及假執行之聲請均回。如受不
    利之判決，請准供擔保後免為假執行。另就反訴部分聲明:
    原告應給付被告乙○○60萬元，及自反訴起訴狀繕本送達原告
    翌日起至清償日止，按週年利率5％計算之利息。如受勝訴之
    判決，願供擔保請准宣告假執行。
三、被告丙○○則辯稱：
　㈠兩造確有達成系爭違約金契約及訴訟上調解，另被告二人亦
    確有於109年6月22日共至台北陽明山國家公園會面、互動。
    惟此違約金契約之約定應限制被告二人不得再繼續有侵害配
    偶權之相關不法行為互動之範圍內，不能漫無目的包括一切
    任何正當行為，故該交往活動並非指「不容許被告二人為任
    何見面之情形」。而當時被告二人之所以會見面，係因為被
    告二人就原告對被告所提起刑事背信案件出面加以討論，且
    從原告所提出該日拍攝之照片亦未見被告二人有何侵害原告
    配偶權之行為，至照片顯示之情形，係因被告乙○○當日有身
    體不適之情形所致，故被告二人並無違反系爭違約金契約之
    約定。
　㈡再原告所提出之證三照片，係原告在被告丙○○車輛上違法裝
    設GPS定位系統，再派人長時間24小時監控所拍攝，顯以不
    正之方法所違法取得之照片，與法律上保護夫妻間相互忠誠
    之義務間相較，顯不合比例原則，並已涉妨害秘密罪嫌，於
    本案中自不得引為證據使用。　
　㈢縱認原證三有證據能力，但約定之違約金數額，與當事人因
    債務不履行實際所受損害，顯相懸殊者，得以其實際損失為
    準酌減，故由原證三照片内容，殊無任何曖昧之肢體動作，
    難認有何侵害配偶權之交往往活動，本件違約金，應以實際
    客觀所受損害判斷，本件無成立妨害家庭之證據及事實，原
    告未受有損害，違約金應為零元。
  ㈣並聲明：原告之訴駁回，訴訟費用由原告負擔。如受不利之
    判決，願供擔保，請准宣告免為假執行。
四、兩造不爭執事項：
  ㈠原告與被告乙○○為夫妻，原告前於108年8月26日、108年9月1
    8日向被告二人提起前案一、二侵害配偶權之損害賠償之訴
    ，並在前案二於109年1月22日行辯論程序時，兩造達成系爭
    違約金契約，內容為：「⑴原告於本日後不得對於被告乙○○
    ，在未經被告乙○○同意的前提下有任何妨害其秘密及碰觸其
    個人隱私物品之行為，亦不得對於被告乙○○有任何不當跟監
    、恐嚇及其他，及其他不法侵害被告乙○○權利之行為。⑵被
    告乙○○於本日後不得直接或間接、主動或被動之方式與被告
    丙○○見面、聯絡或其他故意之交往活動。⑶被告丙○○於本日
    後不得直接或間接、主動或被動之方式與被告乙○○見面、聯
    絡或其他故意之交往活動。⑷兩造不得無故向無關第三人洩
    漏臺灣桃園地方檢察署108年度他字第5401號、108年度偵字
    第32007號、109年度偵字第2537號、109年度偵續字第14號
    案件之案情。⑸若任何一造違反上開⑴至⑷之義務，願給付他
    造懲罰性違約金60萬元」等，此有該日言詞辯論筆錄及戶籍
    資料查詢單分附本院卷第13頁及個人資料可參，並經本院依
    職權調閱上開案卷確認無誤，堪信為真實。 
  ㈡兩造並於達成系爭違約金契約後之同日，就前案一、二一併
    成立系爭訴訟上調解，調解內容為相對人（即被告二人）願
    連帶給付聲請人（即原告）90萬元整，給付方法：⑴相對人
    願於109年2月15日前連帶給付聲請人20萬元，⑵另餘款70萬
    元，相對人願自109年3月起，按月於每月1日連帶給付聲請
    人5萬元，至全部清償完畢。⑶如有一期未履行視為全部到期
    。⑷若相對人未遵期履行，則相對人願另連帶給付聲護人未
    清償上開債務餘額之懲罰性違約金，此有系爭訴訟上調解筆
    錄1份附本院卷第10頁可參，並經本院依職權調閱上開前案
    一、前案二案卷確認無訛。
五、本院之判斷：參以兩造上開之陳述，可知本案之爭點應為：
    ㈠被告二人是否有違反系爭違約金契約？原告據以提起本案
    之訴，是否有理由？㈡原告是否有違反系爭違約金契約？被
    告乙○○據以提起反訴請求，是否有理由？茲分述如下：
  ㈠被告二人是否有違反系爭違約金契約？原告據以提起本案之
    訴，是否有理由？
　⒈按因故意或過失，不法侵害他人之權利者，負損害賠償責任
    ；不法侵害他人之身體、健康、名譽、自由、信用、隱私、
    貞操，或不法侵害其他人格法益而情節重大者，被害人雖非
    財產上之損害，亦得請求賠償相當之金額。上開規定，於不
    法侵害他人基於父、母、子、女或配偶關係之身分法益而情
    節重大者，準用之，民法第184 條第1 項前段、第195 條第
    1 項前段、第3 項分別定有明文。又婚姻係以夫妻之共同生
    活為其目的，配偶應互相協力保持其共同生活之圓滿安全及
    幸福，而夫妻互守誠實，係為確保其共同生活之圓滿安全及
    幸福之必要條件，故應解為配偶因婚姻契約而互負誠實之義
    務，配偶之一方行為不誠實，破壞共同生活之圓滿安全及幸
    福者，即為違反因婚姻契約之義務而侵害他方之權利（最高
    法院55年台上字第2053號判例意旨參照）。是以所謂配偶權
    ，指配偶間因婚姻而成立以負誠實義務為內容之權利，如明
    知為他人配偶卻故與之交往、相姦，足以破壞夫妻間共同生
    活之圓滿安全及幸福，乃非法之所許，茍配偶確實因此受有
    精神上之痛苦，自得依法請求賠償。　
　⒉經查，系爭違約金契約之訂立，係因為原告以配偶權受侵害
    為由，對被告二人提起民事損害賠償之訴（即前案一、前案
    二），故關於該契約第⑵、⑶項之內容：「被告乙○○於本日後
    不得直接或間接、主動或被動之方式與被告丙○○見面、聯絡
    或其他故意之交往活動、被告丙○○於本日後不得直接或間接
    、主動或被動之方式與被告乙○○見面、聯絡或其他故意之交
    往活動」，即係在杜絕被告二人再有侵害原告配偶權之行為
    ，故該等禁止被告二人互動之時間，確應侷限在原告與被告
    乙○○仍有夫妻關係，而有配偶權受侵害可能之期間內，而原
    告所主張被告二人間有會面交往之時間(即109年3月11日、1
    09年4月10日109年4月20日、109年6月22日)，被告二人並不
    否認被告乙○○仍與原告為夫妻，故於此期間，被告二人若確
    有從事違約金契約第⑵、⑶項所示之交往活動，即有違反該契
    約約定之情事發生。再契約第⑵、⑶項所示之交往活動，自文
    義觀之，並無為特別約定，自應包括一切見面、聯絡、互動
    之交往行為；況原告既於前案一、二主張被告二人間之交往
    行為已有違背其配偶權，則原告當時自不會將被告二人不得
    再為之交往活動，僅限如發生性交、親吻等真托身體接觸或
    表達愛意之行為上，定會希望被告二人不要再為任何互動，
    始能杜絕再有侵害其配偶權之情形，是該契約第⑵、⑶項所示
    之交往活動，於契約約定之目的加以解釋，亦應不限任何目
    的之見面、聯絡、互動之交往行為，被告就此部分所為之辯
    解，不足採信。而此等已婚男子（即被告乙○○）與非配偶之
    其他女子（即被告丙○○）間在曾有侵害原告配偶權之疑慮下
    ，約定彼此不再為交往、見面，否則即有違約金之處罰，衡
    情應未致構成違反公序良俗。是以，被告雖僅承認於109年6
    月22日兩人確有至陽明山國家公園，即如原證三照片所示，
    然僅以此部分，即已構成違反違約金契約第⑵、⑶所約定禁止
    從事之交往活動約定；況依照片中所示，被告丙○○於當日下
    午5時50分許確有搭被告乙○○肩膀並撫摸臉頰、自拍合照之
    親密舉動（參本院卷第19頁之原證三照片），顯非被告二人
    所稱為其等所涉刑案共同討論之正常活動；若如被告二人所
    述，該等親密舉動係因被告乙○○身體不適所致，然自照片觀
    之，並未見被告乙○○有身體不適之痛苦神情，且自被告丙○○
    撫摸被告乙○○後，被告二人直至下午6時31分均仍在陽明山
    國家公園，未見因身體不適離開就醫，亦與常情不合；且衡
    情，為討論刑案，應係至可供被告二人共同閱覽卷證資料、
    適宜討論之室內之處，或請律師等人到場，然其等卻反至兩
    人所居住之桃園生活圈以外之台北陽明山國家公園，且無律
    師共同在場，此亦與常情有違。是被告二人縱於109年6月22
    日當日有討論刑案，但二人顯係為共同私下出遊始出現在國
    家公園內，並無親密之舉動，是被告二人於該日所為仍係有
    侵害原告配偶權之情狀，自仍符合被告二人所辯稱系爭契約
    第⑵、⑶所示之交往活動應侷限於侵害原告配偶權行為之最狹
    義定義。至原告所提出之其他照片，部分影像不清楚，部分
    僅出現被告丙○○，復經被告否認為其等共同之活動，故該部
    分即無法證明被告二人有互動交往之活動，附此敘明。
　⒊再按民事訴訟法對於證據能力並未設有規定，違法取得之證
    據是否有證據能力，應從誠信原則、正當程序原則、憲法權
    利之保障、違法取得證據侵害法益之輕重、發現真實與促進
    訴訟之必要性等加以衡量（最高法院106年台再字第60號判
    決意旨參照）。次按大法官會議釋字第293、490、535號等
    解釋明揭隱私權為維護人性尊嚴、保障追求幸福所不可或缺
    之憲法價值之一，應於各公私實證法領域中予以實現，惟人
    民有訴訟權，亦為憲法第16條所明定。隱私權之保護與訴訟
    權之保障發生法益衝突，如以侵害隱私權之方法取得之證據
    ，民事訴訟法未如刑事訴訟法相同對證據能力設有規定，應
    從發現真實與促進訴訟之必要性、違法取得證據所侵害法益
    之輕重、及防止誘發違法收集證據之利益（即預防理論）等
    予以衡量，非可一概否認其證據能力。衡諸一般社會現況，
    妨害他人婚姻權益之行為，常以隱秘方式為之，並因隱私權
    受保護之故，被害人舉證極為不利，當行為人之隱私權與被
    害人之訴訟權發生衝突時，兩者應為一定程度之調整，以侵
    害隱私權之方式取得之證據是否予以排除，應視證據之取得
    是否符合比例原則而定。是被告雖辯稱原告所提出被告二人
    於109年6月22日共至陽明山國家公園之照片，係因為原告委
    請徵信公司在被告丙○○之車輛上裝設GPS定位系統而不當跟
    監拍攝而得，原告雖不否該照片確係徵信社人員丁○○所拍攝
    ，固非無侵害被告隱私權之虞，惟原告所提上開照片，係於
    陽明山國家公園，為被告所不爭執，故可知上開拍攝地點、
    內容均係被告二人在公開場所之公開活動，並無過度侵害被
    告二人之隱私，難認不當。再拍攝上開照片之證人丁○○亦到
    庭證述：「係因為兩造達成系爭訴訟上調解，並約定系爭違
    約金契約後，其認為被告二人不可能不再見面，故雖原告表
    示不用再跟監，其仍自行或指派他人去跟監，並無用其他儀
    器，只用小型v8攝影機，拍攝後其即將照片交給原告，並未
    索取報酬等語（節錄，詳參本院卷第160頁、第161頁），核
    與原告所述大致相符。再被告丙○○雖另辯稱確有查獲訴外人
    陳彥牟前往丙○○所居住社區，並拆卸裝設在丙○○車上之GPS
    定位系統，故認系爭原證三照片之取得，即與該GPS定位系
    統有關，原證三照片係基於不當跟監所取得。然查，被告並
    無舉證證明訴外人陳彥牟所拆卸之GPS定位系統與原證三照
    片之拍攝有直接相關，且訴外人陳彥牟就此已經臺灣桃園地
    方檢察署認「無從查知由陳彥牟所拆卸之GPS追蹤器裝置內
    ，是否確有錄得丙○○非公開之活動及行動軌跡，是本件陳彥
    牟縱有涉及竊錄得丙○○之非公開之活動及行動蹤跡之著手實
    施行為，亦屬未遂，而刑法第315條之1第1、2款之妨害秘密
    罪並未設有處罰未遂犯之規定，故陳彥牟所為，自屬刑法所
    不罰」，故於110年10月22日以110年度偵字第1971號案件為
    妨害秘密罪之不起訴處分，此有該前案紀錄查詢及不起訴處
    分書附本案個人資料卷可參，是縱被告丙○○之車輛確遭人裝
    設GPS定位系統，亦無法證明與原告或徵信業者及系爭原證
    三照片之取得有關。再被告乙○○復另主張原告曾在以被告乙
    ○○擔任負責人之「台灣淯倫有限公司」任職時，以該公司名
    義，於107年2月23日至108年6月1日間陸續匯款多筆金額予
    高雄樺立科技公司，購買錄音筆與GPS定位系統，故可證原
    證三之照片應係使用原告所購買之GPS定位系統始跟監拍攝
    ，並提出陳證一至陳證四之匯款資料、樺立科技公司之介紹
    、定位系統儀器之照片及介紹等證物，然被告乙○○所稱原告
    購買上開儀器之時間係於系爭訴訟上調解及違約金契約成立
    前所為，與109年6月22日拍攝原證三照片時間更相隔甚遠，
    原告復主張係為公司之公務使用，故實難認定此等儀器與系
    爭原證三照片之取得有何關聯。準此，應認被告無法證明原
    證三之照片係基於裝設定位系統於被告車輛上而不法跟監拍
    攝取得。又徵信業者使用跟拍之方法取得原證三之照片，係
    秘密為之，並非以強暴脅迫等方式進行，亦未直接對被告有
    身體侵入之行為，侵害手段尚非甚鉅，復審酌原告主張被告
    有妨害其婚姻權益之不法行為，而該行為常以隱秘方式為之
    ，被害人舉證極度不易，故上開證據資料於此類案件中具有
    相當之重要性及必要性，是在徵信業者拍攝後，原告確有使
    用前開照片為證據，以維護其身分法益之訴訟權益，並促進
    法院發現真實之必要，本件經利益權衡後，應認原告以上開
    證據作為證據方法，尚符比例原則，非不得作為本件訴訟之
    證據。是被告抗辯原告所提原證三照片不具證據能力云云，
    尚難憑採。
　⒋準此，被告二人既有違反違約金契約第⑵、⑶項之約定，再於1
    09年6月22日共至陽明山國家公園為不當之交往活動，原告
    自得依該契約第⑸項之約定，請求被告二人各給付違約金60
    萬元。
　⒌末按違約金有賠償總額預定性質及懲罰性質之分滿前者作為
    債務不履行所生損害之賠償總額，債權人除違約金外，不得
    另行請求損害賠償；後者作為強制債務履行、確保債權效力
    之強制罰，於債務不履行時，債權人除得請求支付違約金外
    ，並得請求履行債務，或不履行之損害賠償。又約定之違約
    金額是否過高，前者目的在於填補債權人因債權不能實現所
    受之損害，並不具懲罰色彩，法院除衡酌一般客觀事實、社
    會經濟狀況及債權人因債務已為一部履行所受之利益外，尤
    應以債權人實際所受之積極損害及消極損害為主要審定標準
    ；後者則非以債權人所受損害為唯一審定標準，尚應參酌債
    務人違約時之一切情狀斷之。是損害賠償預定性違約金及懲
    罰性違約金，二者效力及酌減之標準各自不同，法院於衡酌
    當事人約定之違約金額是否過高時，自應先就該違約金之約
    定予以定性，作為是否酌減及其數額若干之判斷。是查，系
    爭違約金契約第⑸項已載明被告二人如有違反該契約第⑵、⑶
    項之約定，即應給付「懲罰性違約金」，故該違約金之性質
    已特定，亦得請求遲延給付之法定遲延利息。又兩造係因被
    告於前案一、前案二疑似有侵害原告配偶權，始成立系爭違
    約金契約，然被告二人明知在原告與被告乙○○婚姻關係持續
    中，其等不應該再為任何見面來往，卻仍共同出遊，並有親
    密之舉動，已如前述，故本院認該違約金約定之數額，並無
    過高應予酌減之情狀，被告該部分所辯即無足採。
　⒍綜上所述，原告依系爭違約金契約第⑸項之約定，請求被告二
    人各給付懲罰性違約金60萬元，及自起訴狀繕本送達翌日（
    即110年9月10日，參本院卷第29頁、第31頁）起至清償日止
    ，按週年利率5％計算之利息，即屬有據。再兩造均陳明願供
    擔保，聲請宣告假執行及免為假執行，核無不合，爰依民事
    訴訟法第392條第⑴項、第⑵項之規定，酌定相當擔保金額分
    別准許之。
　㈡原告是否有違反系爭違約金契約？被告乙○○據以提起反訴請
    求，是否有理由？
　　經查，系爭違約金契約第⑴項確約定：「原告於本日後不得
    對於被告乙○○，在未經被告乙○○同意的前提下有任何妨害其
    秘密及碰觸其個人隱私物品之行為，亦不得對於被告乙○○有
    任何不當跟監、恐嚇及其他，及其他不法侵害被告乙○○權利
    之行為」。然原告前所委請之徵信業者以秘密跟監，並無使
    用GPS定位系統拍攝被告二人之公開場所之活動，尚不足以
    構成該部分約定之不當跟監行為，因此所拍攝而得之原證三
    照片在權衡下亦有證據能力，誠如前述，故被告乙○○就此主
    張原告同有違反違約金契約約定之情形，故依該契約第⑸項
    之約定，提起反訴，請求原告給付懲罰性違約金60萬元部分
    ，即屬無據，應予駁回。再被告乙○○反訴之請求既經駁回，
    其假執行之聲請，即失所附麗，應併予駁回，附此敘明。　
六、本件事證已臻明確，兩造其他攻擊、防禦方法及提出未經援
    用之證據，經斟酌後認不影響判決結果，爰不另予逐一論述
    ，併此敘明。
七、結論：本案原告之本訴為有理由，反訴原告之反訴則無理由
    ，依民事訴訟法第78條，判決如主文。
　　
中　　華　　民　　國　　111 　年　　1 　　月　　24　　日
                  民事第三庭  法  官   林靜梅
以上正本證明與原本無異。
如對本判決上訴，須於判決送達後 20 日內向本院提出上訴狀。
如委任律師提起上訴者，應一併繳納上訴審裁判費。
中　　華　　民　　國　　111 　年　　1 　　月　　24　　日
                              書記官　劉寶霞